最高法院刑事判決                              八十八年度台上字第六五三○號
    上  訴  人   甲○○
    選任辯護人   蔡文生律師
右上訴人因強盜等罪案件，不服台灣高等法院中華民國八十六年七月十五日第二審判
決（八十六年度上訴字第二九三七號，起訴案號：台灣板橋地方法院檢察署八十六年
度偵字第二三一五號），提起上訴，本院判決如左：
    主  文
原判決關於準強盜部分撤銷，發回台灣高等法院。
其他上訴駁回。
    理  由
一、撤銷發回部分（準強盜部分）
本件原判決以：提起上訴，應自判決送達後十日內為之，刑事訴訟法第三百四十九條
定有明文。本件上訴人甲○○係於民國八十六年五月二十八日收受第一審法院判決之
送達，因誤投上訴狀至台灣台北地方法院經轉送台灣板橋地方法院，遲至同年六月十
一日始提起上訴，已逾十日期間等情，因而認其準強盜部分上訴為違背法律上之程式
，予以駁回。固非無見。
惟按：判決不適用法則或適用不當者，為違背法令；又訴訟程序不因法院無管轄權而
失效力。刑事訴訟法第三百七十八條、第十二條分別定有明文。卷查本件上訴人係於
八十六年五月二十八日收受原第一審法院即台灣板橋地方法院判決正本之送達後，不
服該判決，於同年六月三日具狀向無管轄權之台灣台北地方法院提起上訴，於同年六
月十一日轉送有管轄權之台灣板橋地方法院收文，有送達證書、上訴狀及台灣台北地
方法院八十六年六月七日（86）北院瑞刑科字第一九七六八號函在卷可稽。則上訴人
所提上訴狀經轉送至有管轄權之台灣板橋地方法院，雖已在法定上訴期限之外，但其
於八十六年六月三日向無管轄權之台灣台北地方法院提起上訴時，尚在法定上訴期限
之內，依上開說明，自不能以該法院無管轄權而失其上訴之效力。乃原審不察，竟以
上訴逾期為由，而駁回上訴人此部分之上訴，顯有適用法則不當之違誤。上訴意旨執
以指摘，為有理由，應認原判決此部分為有撤銷發回之原因。
二、駁回部分（竊盜部分）
按刑事訴訟法第三百七十六條所列各罪之案件，經第二審判決者，不得上訴於第三審
法院，法有明文。本件上訴人竊盜部分，原審維持第一審法院依刑法第三百二十條第
一項竊盜罪所論處之罪刑，核屬刑事訴訟法第三百七十六條第二款之案件。依上開說
明，既經第二審判決，自不得上訴於第三審法院，上訴人竟復對此部分提起上訴，顯
為法所不許，應予駁回。
據上論結，應依刑事訴訟法第三百九十七條、第四百零一條、第三百九十五條前段，
判決如主文。
中      華      民      國    八十八    年     十一     月     十八     日
                              最高法院刑事第十庭
                                  審判長法官  陳  宗  鎮
                                        法官  劉  介  民
                                        法官  魏  新  和
                                        法官  孫  增  同
                                        法官  黃  正  興
      右正本證明與原本無異
                                              書  記  官
中      華      民      國    八十八    年     十一     月    二十四    日
